【裁判字號】    92,交抗,444
【裁判日期】    920430
【裁判案由】    違反道路交通管理處罰條例
【裁判全文】
臺灣高等法院交通事件裁定                        九十二年度交抗字第四四四號
    抗  告  人
    即受處分人  甲○○
                          （
右抗告人因違反道路交通管理處罰條例案件，不服臺灣臺北地方法院，中華民國九十
二年二月二十八日所為裁定（九十一年度交聲字第一０九三號），提起抗告，本院裁
定如左：
    主  文
原裁定撤銷，發回臺灣臺北地方法院。
    理  由
一、原裁定以：本件抗告人即受處分人甲○○先後於民國八十九年九月二十七日十一
    時五分許、同年十月十二日十四時二十分許，在臺北市○○○路○段九十號前，
    佔用屬於道路之騎樓為販賣廚具之工作場所，經臺北市政府警察局依道路交通管
    理處罰條例第八十二條第三款規定舉發之事實，有臺北市政府警察局北市警交大
    字第ＡＢＵ八六九六二二號、ＡＢＵ八七二八一九號舉發違反道路交通管理事件
    通知單及臺北市政府警察局北市警交裁駕字第二四─ＡＢＵ八七二八一九號、第
    二四─ＡＢＵ八六九六二二號違反道路交通管理事件裁決書各一件在卷可憑。抗
    告人雖辯稱：其放在騎樓（異議人稱停仔腳）之物，並不妨礙行人通行，尚可騎
    機車與行人相會，且上開騎樓係私人建築物及土地，其使用、收益不受任何人干
    涉云云。惟按道路交通管理處罰條例第八十二條第三款之規定，並不以妨礙交通
    為要件；且私有土地既成公眾通行之道路，如有公用地役關係之存在，此項道路
    之土地即已成為他有公物之公共用物，土地所有人雖有所有權，但其所有權之行
    使應受限制，是以異議人既將屬於道路之騎樓擺置物品，作為販賣廚具之工作場
    所，即已違反該條款規定，不問是否妨礙交通，均應依法處分。而認原處分機關
    依道路交通管理處罰條例第三條第一款、第八十二條第三款規定予以處分，並無
    違誤，而駁回抗告人之異議。
二、抗告意旨則以：臺北市政府警察局北市警交大字第ＡＢＵ八六九六二二號、ＡＢ
    Ｕ八七二八一九號舉發違反道路交通管理事件通知單及臺北市政府警察局北市警
    交裁駕字第二四─ＡＢＵ八七二八一九號、第二四─ＡＢＵ八六九六二二號違反
    道路交通管理事件裁決書之處分，業於抗告人連同其他處分案件共十二件一併提
    出異議，已經原法院另案以九十一年度交聲字第六七九號裁定，撤銷原機關之處
    分，改命抗告人在道路堆積放置足以妨害交通之物，應即時停止並清除障礙，並
    處罰鍰新台幣一千二百元。不即時清除視同廢棄物，依廢棄物法令清除之。原裁
    定係就同一事件重行裁定，為此提起抗告，並提出上開裁定影本一件為證。經查
    依抗告人所提出之同院九十一年度交聲字第六七九號裁定內容觀之，確有就台北
    市政府北市交裁駕字第二四─ＡＢＵ八七二八一九號、第二四─ＡＢＵ八六九六
    二二號處分書之異議為裁處之記載，則抗告人指原法院就同一事件再行裁定，即
    非無憑。上開同法院之裁定是否屬實，並確定在案，即有查明之必要，抗告人之
    抗告既有理由，爰將原裁定撤銷，並發回原法院查明後，更為適法之裁定。
據上論結，應依道路交通管理處理條例第八十九條，刑事訴訟法第四百十三條前段，
裁定如主文。
中      華      民      國    九十二    年      四      月      三十    日
                              臺灣高等法院交通法庭
                                  審判長法  官  溫  耀  源
                                        法  官  吳      燦
                                        法  官  何  菁  莪
右正本證明與原本無異。
不得再抗告。
                                        書記官  陳  菊  珍
中      華      民      國    九十二    年      五      月      七      日


司法院資訊處製作；財團法人民間司法改革基金會備份。
